臺灣板橋地方法院刑事判決　　　　　　　96年度訴字第2084號
公　訴　人　臺灣板橋地方法院檢察署檢察官
被　　　告　乙○○
　　　　　　　　　（另案於臺灣臺北監獄臺北分監執行中）
上列被告因毒品案件，經檢察官提起公訴（96年度毒偵字第2585
號），本院判決如下：
    主  文
乙○○施用第一級毒品，累犯，處有期徒刑捌月。
扣案之第一級毒品海洛因壹包（驗餘淨重零點零捌公克），均沒
收銷燬之。
    事實及理由
一、本件係依刑事訴訟法第273 條之1 第1 項規定，改依簡式審
    判程序審理，合先敘明。
二、本件除被告乙○○施用之時間、地點應補充記載為：在96年
    3 月27日上午8 時許，在臺北縣新莊市○○街2 巷7 號3 樓
    住處施用，暨證據部分，應補列：法務部調查局96年4 月18
    日調科壹字第09623034820 號鑑定通知書等，應予以補充外
    ，其餘之犯罪事實、證據，均引用如附件起訴書之記載。
三、核被告乙○○所為，係犯毒品危害防制條例第10條第1 項之
    罪，被告施用行為前之持有毒品行為，為該施用之高度行為
    所吸收，不另論罪；又被告有如起訴書所載之前案，並執行
    完畢，有卷附之臺灣高等法院被告前案紀錄表可按，是其於
    受有期徒刑之執行完畢後，5 年以內故意再犯本件有期徒刑
    以上之罪，為累犯，應依刑法第47條第1 項規定加重其刑。
    爰審酌被告素行、動機、目的、施用毒品之犯罪性質暨所生
    危害，並衡量刑法連續犯刪除後罪數認定所衍生刑罰裁量之
    關聯性，以及犯罪後坦承犯行之態度等一切情狀，酌情從輕
    量處如主文所示之刑。扣案如主文所示之第1 級毒品，應依
    同條例第18條第1 項前段規定，不問屬於犯人與否，均宣告
    沒收之。
據上論斷，應依刑事訴訟法第273 條之1 第1 項、第299 條第1
項前段、第310 條之2 、第454 條第2 項，毒品危害防制條例第
10條第1 項、第18條第1 項前段，刑法第11條前段、第47條第1
項，判決如主文。
本案經檢察官王家春到庭執行職務。
中　　華　　民　　國　　96　　年　　6 　　月　　23　　日
                        刑事第2 庭法　官  黎錦福
上列正本證明與原本無異。
如不服本判決，應於判決送達後10日內向本院提出上訴狀（應附
繕本），上訴於臺灣高等法院。
                                  書記官  蔡麗春
中　　華　　民　　國　　96　　年　　6 　　月　　23　　日
附錄本案論罪科刑法條全文：
毒品危害防制條例第10條
施用第一級毒品者，處6 月以上5 年以下有期徒刑。
施用第二級毒品者，處3 年以下有期徒刑。
.........................................................
附件：
臺灣板橋地方法院檢察署檢察官起訴書
　　　　　　　　　　　　　　　　    96年度毒偵字第2585號
　　被　　　告　乙○○　男　51歲（民國○○年○月○○日生）
　　　　　　　　　　　　住臺北縣新莊市○○街2巷7號
                        （另案於臺灣臺北監獄臺北分監服刑
                        中）
　　　　　　　　　　　　國民身分證統一編號：Ｚ000000000號
上列被告因違反毒品危害防制條例案件，已經偵查終結，認應該
提起公訴，茲將犯罪事實及證據並所犯法條分敘如下：
          犯罪事實
一、乙○○前因施用毒品案件，經依臺灣板橋地方法院94年度毒
    聲字第456 號裁定送觀察、勒戒後，認有繼續施用毒品之傾
    向，再經同法院以94年度毒聲字第1270號裁定令入戒治處所
    施以強制戒治，於民國95年3 月10日執行強制戒治完畢釋放
    ，嗣經本署檢察官於95年5 月2日，以95年度戒毒偵字第182
    號為不起訴處分確定。其另因持有第1 級毒品案件，經臺灣
    臺北地方法院以94年度簡字第868號判決判處有期徒刑3月確
    定，於95年6月9日執行完畢。再因施用毒品案件，經臺灣板
    橋地方法院以95年度訴字第2791號判處有期徒刑7 月確定，
    現執行中。詎乙○○仍未戒除毒癮，猶於上開強制戒治執行
    完畢釋放後5年內，復基於施用第1級毒品之犯意，於96年3
    月27日接受採尿時起回溯前26小時內之某時，在不詳地點，
    施用第1級毒品海洛因1次，為警於同日11時30分許，在臺北
    縣三重市○○路與仁愛街口查獲，並扣得第1級毒品海洛因1
    包（淨重0.08公克），經採尿送驗結果呈嗎啡類陽性反應。
二、案經臺北市政府警察局大安分局報告偵辦。
　　  　　證據並所犯法條
一、證據清單與待證事實：
　 ┌──┬──────────┬───────────┐
　 │編號│　　證　據　名　稱　│　　待　證　事　實　　│
　 ├──┼──────────┼───────────┤
　 │一　│偵辦毒品案件尿液檢體│被告乙○○施用第1級毒 │
 　│　　│委驗單、臺灣尖端先進│品海洛因之犯罪事實　　│
 　│　　│生技醫藥股份有限公司│　　　　　　　　　　　│
　 │　　│出具之濫用藥物檢驗報│　　　　　　　　　　　│
　 │　　│告各1紙；扣案海洛因1│　　　　　　　　　　　│
   │    │包                  │　　　                │
　 ├──┼──────────┼───────────┤
　 │二　│本署檢察官95年度戒毒│證明被告於強制戒治執行│
　 │　　│偵字第182號不起訴處 │完畢釋放後，5年內再犯 │
 　│　　│分書1份             │施用毒品案件之事實　  │
   ├──┼──────────┼───────────┤
   │    │本署刑案資料查註紀錄│證明被告累犯之事實    │
   │三  │表1份               │                      │
   └──┴──────────┴───────────┘
二、核被告所為，係犯毒品危害防制條例第10條第1項之施用第1
    級毒品罪嫌。又被告如犯罪事實欄所述之前科，有本署刑案
    資料查註紀錄表1份附卷可稽，其於有期徒刑執行完畢後，5
    年以內故意再犯本件有期徒刑以上之罪，為累犯，請依刑法
    第47條加重其刑。扣案之毒品，請依毒品危害防制條例第18
    條第1項前段規定宣告沒收並諭知銷燬。
三、依毒品危害防制條例第23條第2項前段、刑事訴訟法第251條
    第1項提起公訴。
    此　致
臺灣板橋地方法院
中　　華　　民　　國　　96　　年　　4　　月　　27 　　日
                          檢 察 官 甲 ○ ○
上正本證明與原本無異
中　　華　　民　　國　　96　　年　　5 　　月　　9 　　日
　　　　　　　　　　　    書  記  官
附錄所犯法條
毒品危害防制條例第10條：
施用第1級毒品者，處6月以上5年以下有期徒刑。
施用第2級毒品者，處3年以下有期徒刑。
